【裁判字號】    94,簡上,1055
【裁判日期】    950630
【裁判案由】    毒品危害防制條例
【裁判全文】
臺灣高雄地方法院刑事判決            94年度簡上字第1055號
上  訴  人  臺灣高雄地方法院檢察署檢察官
被      告  乙○○
選任辯護人  陳新三律師
上列上訴人因被告毒品危害防制條例案件，不服本院高雄簡易庭
94年度簡字第5415號中華民國94年9 月30日第一審判決（聲請簡
易判決處刑案號：94年度毒偵字第7630號），提起上訴，及移送
併案審理（臺灣高雄地方法院檢察署94年度毒偵字第9344、8266
、8801號），本院管轄之第2 審合議庭判決如下：
    主  文
原判決撤銷。
乙○○連續施用第二級毒品，累犯，處有期徒刑陸月，如易科罰
金，以佰元折算壹日。扣案之第二級毒品甲基安非他命貳包（
均含空包裝袋，其中壹包驗後毛重貳點貳公克、另壹包驗後凈重
零點貳伍公克），殘留甲基安非他命成分之吸食器壹組，均沒收
銷燬之。
    事  實
一、乙○○前於民國91年間，因施用毒品案件，經台灣高雄少年
    法院裁定送觀察、勒戒後，認無繼續施用毒品之傾向，於91
    年8 月6 日執行完畢釋放。又於94年間，因施用毒品案件，
    經本院於94年4 月29日以94年度簡字第928 號判決判處有期
    徒刑5 月確定，並於94年8 月10日執行完畢。詎乙○○仍不
    知警惕，明知甲基安非他命業經公告列為毒品危害防制條例
    第2 條第2 項之第二級毒品，不得非法持有、施用，竟於前
    開觀察、勒戒執行完畢釋放後之5 年內，基於施用第二級毒
    品之概括犯意，於94年8 月4 日凌晨2 時許，在其位於高雄
    市○鎮區○○街318 巷31號6 樓之住處，以將甲基安非他命
    放入玻璃球容器中，用火燒烤玻璃球底部，使其產生煙霧，
    再吸食煙霧之方式施用甲基安非他命1 次；復自94年8 月下
    旬某日起至同年9 月24日下午4 時許止，在其上開住處及高
    雄市前鎮區勞工公園停車場某處，以相同方式，連續施用第
    二級毒品甲基安非他命多次。嗣為警分於：(一)94年9 月5 日
    凌晨3 時許，乙○○因駕駛自用小客車在高雄市○○區○○
    路與覺民路口逆向行駛，為警攔檢查獲，並扣得第二級毒品
    甲基安非他命1 包（驗後毛重2.2 公克）。(二)94年9 月25日
    下午2 時40分許，在高雄市○○街266 巷26號前查獲，並扣
    得地二級毒品甲基安非他命1 包（驗後凈重0.25公克）及殘
    留有甲基安非他命成分之玻璃吸食器1 組。
二、案經高雄市政府警察局前鎮分局報告臺灣高雄地方法院檢察
    署檢察官偵查後聲請簡易判決處刑，及移送併案審理。
    理  由
一、按本件被告乙○○所犯係死刑、無期徒刑、最輕本刑為3 年
    以上有期徒刑以外之罪，其於審判程序就前揭被訴事實為有
    罪之陳述，經審判長告知簡式審判程序之旨，並聽取其與公
    訴人之意見後，本院認無不得或不宜改依簡式審判程序進行
    之處，爰依刑事訴訟法第273 條之1 第1 項，裁定本件改依
    簡式審判程序進行，合先敘明。
二、上揭事實，業據被告於本院審理中自白不諱，而其先後2 次
    為警查獲時所採取之尿液，經送請高雄市立凱旋醫院檢驗結
    果，呈甲基安非他命陽性反應，有該醫院濫用藥物尿液檢驗
    報告及尿液代表對照表各2 紙在卷可參，又扣案結晶物2包
    經送請高雄醫學大學附設中和紀念醫院檢驗結果，均呈甲基
    安非他命陽性反應（1 包驗後毛重2.2 公克，另1 包驗後凈
    重0.25公克）有該醫院檢驗報告2 紙存卷可參，足認該扣案
    物應係甲基安非他命毒品無訛。又扣案吸食器1 組，亦經送
    往高雄醫學大學附設中和紀念醫院檢驗結果，呈甲基安非他
    命陽性反應，顯見該吸食器摻有甲基安非他命難以析離，是
    被告上開曾連續施用甲基安非他命之自白，核與事實相符，
    可採為認定事實之證據。從而，被告施用第二級毒品甲基安
    非他命之事實，堪以認定。另被告前於91年間，因施用毒品
    案件，經裁定送觀察、勒戒後，認無繼續施用毒品之傾向，
    而於91年8 月6 日觀察、勒戒執行完畢釋放之事實，有臺灣
    高等法院被告前案紀錄表1 份在卷可按，其於觀察勒戒執行
    完畢釋放後，5 年內再犯毒品危害防制條例第10條之罪，所
    為與毒品危害防制條例第23條第2 項之規定相符，依法應予
    論科。
三、按甲基安非他命屬毒品危害防制條例第2 條第2 項所稱之第
    二級毒品，不得持有、施用。被告竟持之以施用，核其所為
    ，係犯毒品危害防制條例第10條第2 項之施用第二級毒品罪
    ，其施用毒品前後持有該毒品之低度行為，應被其施用之高
    度行為所吸收，不另論罪。又被告先後多次施用甲基安非他
    命犯行，時間緊接、手法及罪名均同，顯係基於概括犯意而
    為之，為連續犯，應論以一罪，並加重其刑。公訴意旨雖僅
    述及被告於94年8 月4 日2 時許、同年月30日1 時許、同年
    9 月5 日4 時44分許回溯24小時內之某時，施用甲基安非他
    命之犯行，惟因此部分犯行，與移送併案審理之被告於94年
    8 月下旬某日起至同年9 月24日下午4 時許止，連續施用甲
    基安非他命之犯行間，有連續犯裁判上一罪之關係，依刑事
    訴訟法第267 條審判不可分之規定，應為起訴效力所及，本
    院自應併予審究。又被告前於94年間，因施用毒品案件，經
    本院於94年4 月29日以94年度簡字第928 號判決判處有期徒
    刑5 月確定，並於94年8 月10日執行完畢，有臺灣高等法院
    被告前案紀錄表1 份在卷可按，其於5 年以內再犯有期徒刑
    以上之罪，為累犯，依刑法第47條加重其刑。
四、被告犯罪事證既已明確，原審予以論罪科刑，固非無見，惟
    原審未及就被告自94年8 月下旬某日起至同年9 月24日下午
    4 時許止，連續施用甲基安非他命之犯行（即移送併案審理
    部分）一併予以審究，尚有未洽。是上訴人上訴意旨，指摘
    原判決不當，為有理由，自應由本院予以撤銷改判。爰審酌
    被告酌被告前因犯毒品危害防制條例案件，經裁定送觀察、
    勒戒執行完畢後，仍未能徹底戒絕毒品，再犯本件施用毒品
    罪，顯見其無戒毒悔改之意，惟念其施用毒品之次數、時間
    久暫及施用毒品乃自戕一己之身體健康，尚未對他人造成危
    害等一切情狀，量處如主文第2 項所示之刑，並諭知易科罰
    金之折算標準，以資懲儆。至被告雖辯稱其於94年9 月25日
    遭查獲後，曾向員警供出上游毒品供應者「阿光」之男子，
    核於毒品危害防制條例第17條規定，應能獲邀減刑寬典云云
    ，惟經本院向查獲被告之高雄市政府警察局前鎮分局一心派
    出所查詢結果，被告遭查獲後，於偵訊過程中雖有提及係向
    「阿光」男子購買毒品，惟因其並未敘明「阿光」之真實身
    份年籍，致員警無從追查等情，有該所所警員陳俊旻製作之
    職務報告書1 紙存卷可參，則因員警並未依被告所提線索，
    破獲毒品來源，此即與毒品危害防制條例第17條規定得減輕
    其刑之構成要件未合，自不得援引上開規定予以減刑，附此
    敘明。
五、扣案結晶體2 包，經送驗結果確係第二級毒品甲基安非他命
    ，業如前述，係屬違禁物。至該包覆甲基安非他命之包裝袋
    ，因其上顯留有甲基安非他命殘渣，另扣案吸食器1 組，經
    檢驗結果其上亦留有甲基安非他命殘渣，衡情均難將其上殘
    留之甲基安非他命毒品分析剝離，均應視為毒品，依毒品危
    害防制條例第18條第1 項前段規定，不問屬於犯人與否，均
    沒收銷燬之。至鑑驗耗用之甲基安非他命既已滅失，自無庸
    宣告沒收銷燬，併此敘明。
據上論斷，應依刑事訴訟法第455 條之1 第1 項、第3 項、第36
9 條第1 項前段、第364 條、第299 條第1 項前段，毒品危害防
制條例第10條第2 項、第18條第1項前段，刑法第11條、第56條
、第47條、第41條第1 項前段，罰金罰鍰提高標準條例第2 條，
判決如主文。
本案經檢察官甲○○到庭執行職務。
中    華    民    國    95    年    6     月    30    日
                  刑事第十二庭  審判長法  官  施柏宏
                                      法  官  林書慧
                                      法  官  黃宗揚
以上正本證明與原本無異。
不得上訴。
中    華    民    國    95    年    6     月    30    日
                                      書記官  王壹理
毒品危害防制條例第10條
施用第一級毒品者，處 6 月以上 5 年以下有期徒刑。
施用第二級毒品者，處 3 年以下有期徒刑。


司法院資訊處製作；財團法人民間司法改革基金會備份。
